最高法院刑事判決　　　　　　九十四年度台上字第二一五五號
　　上　訴　人　甲○○
　　　　　　　　　　　　號之3.
　　　　　　　　　　　　（另案在台灣台南監獄台南分監執行
　　　　　　　　　　　　中）
上列上訴人因強盜案件，不服台灣高等法院台南分院中華民國九
十四年三月七日第二審判決（九十三年度上訴字第一０三九號，
起訴案號：台灣台南地方法院檢察署九十三年度營偵字第九０七
號），提起上訴，本院判決如下：
    主  文
上訴駁回。
    理  由
按刑事訴訟法第三百七十七條規定，上訴於第三審法院，非以判
決違背法令為理由，不得為之。是提起第三審上訴，應以原判決
違背法令為理由，係屬法定要件。如果上訴理由書狀並未依據卷
內訴訟資料，具體指摘原判決不適用何種法則或如何適用不當，
或所指摘原判決違法情事，顯與法律規定得為第三審上訴理由之
違法情形，不相適合時，均應認其上訴為違背法律上之程式，予
以駁回。本件上訴人甲○○上訴意旨略稱：（一）上訴人對於原
判決所認定共同意圖為自己不法之所有，攜帶兇器，以脅迫至使
不能抗拒，而取他人之物之行為，自偵查至原審審理時均坦承不
諱，並供出共犯張獻仁（業據第一審判處有期徒刑七年四月確定
），張獻仁起初尚不承認，乃原判決竟量處上訴人較重之有期徒
刑七年八月，是有不當。（二）再者，上訴人因另案經警拘提到
案時，員警問：「這段拘提通緝期間有無犯下其它刑案？」上訴
人答：「有。與張獻仁犯下此一強盜案……」，有筆錄可憑，顯
見上訴人對於本件犯行符合自首要件，原審依據證人即承辦員警
李正鏞不實之證詞，認非屬自首，自有未當云云。
惟查證據之取捨、證據證明力之判斷，及事實有無之認定，為事
實審法院之職權，茍其取捨、判斷及認定，並不違反經驗法則及
論理法則，即不容任意指為違法而執為第三審適法之上訴理由。
又刑罰輕重之量定，亦屬事實審法院得依職權自由裁量之事項，
倘已斟酌刑法第五十七條各款所列情狀而未逾法定刑度，尚不得
遽指為違法。本件原審經調查審理後，以第一審認定上訴人與張
獻仁於民國九十三年七月十八日上午五時十五分許，共同意圖為
自己不法之所有，攜帶兇器西瓜刀，至蔡木村所經營之「巨蛋超
商」，以西瓜刀脅迫蔡木村至使不能抗拒，而取去收銀機及櫃檯
之現金新台幣三萬餘元之犯行，係以上訴人及共同被告張獻仁之
自白，證人蔡木村、陳俊達、陳秋蓮、陳亭如、林佳瑩、吳銘德
之證詞，及扣案之藍綠相間雨衣、黃色簡易雨衣、硬幣拖盤、紙
箱及附卷之現場照片、監視錄影器所翻拍之照片、現場圖等證據
資料，予以綜合判斷，認上訴人與張獻仁共犯加重強盜罪；又上
訴人前因搶奪案件，經判處有期徒刑一年二月確定，於九十一年
五月六日因假釋未經撤銷視為執行完畢，於五年內再犯本件之罪
，為累犯，應加重其刑；經審酌上訴人犯罪之動機、目的係為貪
圖不法利益，另酌以其年輕力盛，不思以正當方法賺取財物，所
犯造成被害人精神上及財物上損失，影響社會秩序甚鉅，惟上訴
人犯後坦認犯行，顯見態度良好，尚知所悔悟等一切情狀，量處
其有期徒刑七年八月等情，認事用法均無不合，量刑亦稱妥適，
因而維持第一審論處上訴人共同加重強盜累犯罪刑之判決，駁回
上訴人在第二審之上訴。所為論斷，均有卷存證據資料可資覆按
，從形式上觀察，並無違背法令之情形存在。再查：（一）原判
決已敘明審酌上訴人犯後坦認犯行，態度良好等情狀，認應科以
該刑罰之理由。至於第一審共同被告張獻仁雖經第一審量處有期
徒刑七年四月，然查上訴人另有累犯之加重事由，是本件尚難徒
以二人經判決結果，上訴人之宣告刑較高，即認量刑失之輕重，
任意指摘原判決違法。（二）原判決依據證人即承辦本件之員警
李正鏞在原審經交互詰問之證詞，以上訴人到案前警方即依監視
錄影帶之嫌犯輪廓、體型判斷，上訴人符合搶犯之特徵，將上訴
人列為嫌犯之一等情，認上訴人不符自首之要件（見原判決第四
頁理由二），已詳敘其認定之理由。徵諸台南縣警察局新營分局
卷內上訴人於九十三年七月二十四日十三時十分由員警李正鏞負
責詢問之調查筆錄所載，員警於告知上訴人有關刑事訴訟程序之
權利事項後，問：「你最近有無犯下搶劫超商案件？」上訴人答
：「我最近有搶劫一家超商。」（見該分局卷第一頁背面第七、
八行），顯見證人李正鏞證稱已先知悉上訴人涉及本件超商遭強
盜案等情非虛，原判決採信證人李正鏞之證詞，並無違誤。上訴
意旨就原審依憑證據所為認事、採證，重為事實之爭執，並對量
刑職權之合法行使，任意指為違法，顯非依據卷內訴訟資料為原
判決有何違法之具體指摘，自非適法之第三審上訴理由。應認其
上訴為違背法律上之程式，予以駁回。
據上論結，應依刑事訴訟法第三百九十五條前段，判決如主文。
中　　華　　民　　國　九十四　年　　四　　月　二十八　日
                      最高法院刑事第十庭
                          審判長法官  陳　正　庸
                                法官  賴　忠　星
                                法官  王　居　財
                                法官  林　開　任
                                法官  林　立　華
      本件正本證明與原本無異
                                      書  記  官
中　　華　　民　　國　九十四　年　　五　　月　　三　　日
                                                      Ｑ
